【裁判字號】    97,重抗,7
【裁判日期】    970808
【裁判案由】    停止執行
【裁判全文】
臺灣高等法院臺南分院民事裁定           97年度重抗字第7號
抗 告 人  乙○○
上列抗告人因與相對人甲○○間聲請停止執行事件，對於中華民
國97年3月18日臺灣臺南地方法院97年度聲字第329號裁定提起抗
告，本院裁定如下：
    主  文
抗告駁回。
抗告程序費用新台幣壹仟元由抗告人負擔。
    理  由
一、抗告意旨略以：按法院因必要情形，或依聲請定相當並確實
    之擔保，得為停止執行之裁定，強制執行法第18條第2項固
    定有明文，惟如上開得為停止執行之裁定原因事後已不存在
    時，則原聲請強制執行之債權人，自非不得據以聲請回復原
    執行程序之續行。本件相對人甲○○向原審法院提起債務人
    異議之訴後，相對人業於97年3月3日具狀撤回，則其向原審
    法院聲請停止96年度執字第91110號強制執行程序之原因已
    不存在，原審准許停止上開強制執行程序，顯有違誤，爰提
    起抗告，並聲明：原裁定廢棄，台灣台南地方法院96年度執
    字第91110號強制執行事件，執行程序應予回復，繼續執行
    。
二、按有回復原狀之聲請或提起再審或異議之訴，或對於和解為
    繼續審判之請求，或提起宣告調解無效之訴、撤銷調解之訴
    ，或對於許可強制執行之裁定提起抗告時，法院因必要情形
    或依聲請定相當並確實之擔保，得為停止強制執行之裁定，
    強制執行法第18條第2項定有明文。故當事人提起異議之訴
    時，在該異議之訴確定前，法院如認有必要，得依職權為停
    止執行之裁定；其在當事人願供擔保，聲請停止強制執行時
    ，法院亦非不得依其聲請，定相當並確實之擔保，為停止強
    制執行之裁定，至該異議之訴實體上有無理由，則非法院於
    裁定停止強制執行時應予審酌之事項（最高法院93年度台抗
    字第723號裁定參照）。查：本件抗告人向原審法院96年度
    執字第91110號聲請強制執行事件，相對人甲○○於97年1月
    18日提起債務人異議之訴後，由原審法院97年度補字第26號
    、97年度重訴字第33號審理，嗣相對人於97年3月3日擬庭外
    和解乃具狀撤回起訴，嗣旋於同年月12日再提起債務人異議
    之訴，經原審法院97年補字第90號受理後，現由原審法院97
    年重訴字第71號審理中，該債務人異議之訴起訴狀附於上開
    執行卷，並經本院依職權調閱原審96年度重訴字第33號、96
    年度執字第91110號執行卷宗核閱無訛。是抗告意旨所陳相
    對人於97年3月3日已具狀撤回起訴云云，係指相對人撤回原
    審97年度重訴字第33號而言，未遑注意相對人已提出本件（
    97年重訴字第71號）債務人異議之訴，容有誤會。從而，系
    爭債務人異議之訴現仍由原審97年度重訴字第71號審理中，
    復查該件目前尚在進行審理中並無和解或撤回之情形，則原
    裁定依相對人之聲請命其供擔保後准許上開強制執行程序於
    該債務人異議之訴判決確定或和解、撤回前暫予停止，並無
    不合。抗告意旨求予廢棄原裁定，為無理由，應予駁回。
據上論結，本件抗告為無理由，應依強制執行法第30條之1，民
事訴訟法第495條之1第1項、第449條第1項、第95條、第78條，
裁定如主文。
中    華    民    國    97    年    8     月    8     日
                    民事第三庭審判長  法  官  陳光秀
                                      法  官  李文賢
                                      法  官  莊俊華
上為正本係照原本作成。
如不服本裁定，僅得於收受本裁定正本送達後10日內以適用法規
顯有錯誤為理由，向本院提出再抗告狀（須附繕本）依法應繳納
抗告費新台幣1千元，並委任律師為訴訟代理人，經本院許可後
始可再抗告於最高法院。
中    華    民    國    97    年    8     月    8     日
                                      書記官  吳銘添
  【附記】
民事訴訟法第495條之1第2項準用同法第466條之1第1、2項規定
：
(1)對於第二審判決上訴，上訴人應委任律師為訴訟代理人。但上
  訴人或其法定代理人具有律師資格者，不在此限。
(2)上訴人之配偶、三親等內之血親、二親等內之姻親，或上訴人
  為法人、中央或地方機關時，其所屬專任人員具有律師資格並
  經法院認為適當者，亦得為第三審訴訟代理人。
民事訴訟法第466條之2：
  上訴人無資力委任訴訟代理人者，得依訴訟救助之規定，聲請
  第三審法院為之選任律師為其訴訟代理人。


司法院資訊處製作；財團法人民間司法改革基金會備份。
